臺灣高等法院臺中分院刑事裁定　
110年度聲字第1199號
聲  請  人  
即 受刑 人  陳啟裕
上列聲請人因違反毒品危害防制條例等案件，聲請重新裁定其應
執行刑，本院裁定如下：
    主  文
聲請駁回。
    理  由
一、聲請意旨詳如刑事聲請狀所載（如附件）。
二、按刑法第五十一條之數罪併罰，應以合於同法第五十條之規
    定為前提，而第五十條之併合處罰，則以裁判確定前犯數罪
    為條件，若於一罪之裁判確定後又犯他罪者，自應於他罪之
    科刑裁判確定後，與前罪應執行之刑併予執行，不得適用刑
    法第五十一條所列各款，定其應執行之刑。次按被告一再犯
    罪，經受諸多科刑判決確定之情形，上開所謂裁判確定，乃
    指首先確定之科刑判決而言；亦即以該首先判刑確定之日作
    為基準，在該日期之前所犯各罪，應依刑法第五十一條各款
    規定，定其應執行之刑；在該日期之後所犯者，則無與之前
    所犯者合併定執行刑之餘地。惟在該日期之後所犯之罪，倘
    另符合數罪併罰者，仍得依前述法則處理，數罪併罰既有上
    揭基準可循，自無許法院任擇其中最為有利或不利於被告之
    數罪，合併定其應執行刑之理；否則，仍有適用法則不當之
    違背法令（最高法院103年度台抗字第721號裁定意旨參照）
    。查
　⒈本件聲請人所犯如附表一所示6罪（前經本院109年度聲字第1
    842裁定確定，並經臺灣南投地方檢察署檢察官以100年執更
    字第35號執行指揮書執行），及所犯如附表二所示6罪（前
    經臺灣南投地方法院99年度審聲字第360號裁定確定，並經
    臺灣南投地方檢察署檢察官以99年執更字第306號執行指揮
    書執行），上開各罪，其中最先判決確定者，為附表一編號
    4、5所示之違反毒品危害防制條例之施用毒品等罪（判決確
    定日期為95年2月23日），依前揭說明，自應以該日為定應
    執行刑之基準日，就聲請人在該日之前所犯各罪，依刑法第
    51條第5 款規定，定其應執行刑；至在該罪判決確定日期後
    所犯之罪，依法無從合併定其應執行刑。從而，檢察官以此
    為基礎，就聲請人所犯上開如附表一、二所示各罪，分別向
    本院及臺灣南投地方法院聲請定應執行刑，嗣各經裁定為有
    期徒9年4月、2年11月，經核於法並無不合，有各該判決、
    裁定書、臺灣高等法院被告前案紀錄表附卷可稽。是聲請人
    聲請意旨認附表一編號6之罪應與附表二之各罪合併定應執
    行刑，本院原裁定有所違誤，尚有誤會。
　⒉又依法應併合處罰數罪中之部分罪刑苟已先行執行完畢，並
    非不得再與其他罪刑合併定其應執行之刑，僅係檢察官指揮
    執行應執行刑時，須扣除其中已執行完畢部分之刑期而已。
    聲請意旨另稱附表一編號1至5所示之罪業經執行完畢，不應
    與附表一編號6之罪合併定其應執行之刑云云，亦非可採。
三、再者，「依刑法第53條及第54條應依刑法第51條第5款至第7
    款之規定，定其應執行之刑者，由該案犯罪事實最後判決之
    法院之檢察官，聲請該法院裁定之；受刑人或其法定代理人
    、配偶，亦得請求前項檢察官聲請之。」刑事訴訟法第477
    條定有明文。故數罪併罰有二裁判以上，定其應執行之刑，
    僅檢察官有聲請權，受刑人不得為之，如受刑人逕向原法院
    聲請定其應執行之刑，自於法不合，應裁定予以駁回（最高
    法院97年度台抗字第782 號裁定意旨參照）。基此，聲請人
    尚無逕行向法院聲請定執行刑之權限。故受刑人如有所犯之
    罪符合前揭定應執行刑之要件，其聲請之發動亦屬該管執行
    檢察官之權限，且檢察官仍應本於權責依法審查要件處理之
    ，尚不得逕依受刑人片面所指摘意旨為之，附此敘明。
四、綜上，本件聲請人逕向本院聲請重新裁定其應執行之刑，於
    法無據，其聲請為無理由，應予駁回。
據上論斷，應依刑事訴訟法第220條，裁定如主文。 
中　　華　　民　　國　　110 　年　　5 　　月　　17　　日
            刑事第十二庭     審判長法　官  張國忠     
　　　　　　      　　　　 　　    法　官  陳  葳       
                                    
　　　　　　　　　      　 　　　  法　官  劉敏芳
上列正本證明與原本無異。
如不服本裁定，應於收受送達後5日內向本院提出抗告書狀 (須
附繕本)。　　
　　　　　　　　　　　　   　　　  書記官  施耀婷 
　　　　　　　　　　　　　　　　　 
中　　華　　民　　國　　110 　年　　5 　　月　　17　　日

　　　　　　　　　

　　　　　　　　　　　　　　　　　　　
　　　　　　　　　　　　　　　　　　　
　　　　　　　　　　　　　　　　　　　
　　　　　　　　　　　　　　　　　　　
　　　　　　　　　　　　　　　　　　　
　　　　　　　　　　　　　　　　　　　

　　　　　　　　　　　　　　　　　　　
　　　　　　　　　　　　　　　　　　　
　　　　　　　　　　　　　　　　　　　　　　　　　　　　　　　　　　　　　　　　　　　　　　　　　　　　　　　　　
附表一：受刑人陳啟裕定應執行刑案件一覽表
　　　 （本院99年度聲字第1842號裁定附表）
編                 號           1           2           3 罪　               名  贓物 竊盜 毒品危害防制條例 宣        告       刑  有期徒刑2月又15日(已減刑) 有期徒刑6月(已減刑) 有期徒刑4月(已減刑) 犯     罪    日    期  94.03.23、94.03.24 94.02.12 94.04.14 偵  查 （自訴） 機 關 年　度  案  號  南投地檢94年度偵字第1176號 南投地檢94年度偵字第2057、2122、2241號、95年度偵字第228號 南投地檢94年度偵字第2057、2122、2241號、95年度偵字第228號 最  後事實審 法        院 南投地院 中高分院 中高分院  案        號 95年度投刑簡字第12號 94年度上重訴字第58號 94年度上重訴字第58號  判  決 日 期 95.03.14 95.06.15 95.06.15 確定 判決 法        院 南投地院 中高分院 中高分院  案        號 95年度投刑簡字第12號 94年度上重訴字第58號 94年度上重訴字第58號  判決確定日期 95.04.03 95.07.10 95.07.10 是否為得易科罰金之案件          是         否         否     備         註  1.編號1至6定執行刑9年4月 2.南投地檢100年執更字第35號   

　編            號           4          5          6 　罪　          名  毒品危害防制條例 毒品危害防制條例 毒品危害防制條例 　宣     告     刑  有期徒刑6月(已減刑) 有期徒刑3月(已減刑) 有期徒刑8年 　犯   罪   日  期  93.10.15起-94.06.04止 93.10.15起-94.06.04止  94.04.17 偵  查 （自訴）機  關 年　度  案  號  板橋地檢94年度核退毒偵字第139號、彰化地檢94年度毒偵字第164、423、817號 板橋地檢94年度核退毒偵字第139號、彰化地檢94年度毒偵字第164、423、817號 南投地檢94年度偵字第 2057、2122、2241號 最  後事實審 法        院 板橋地院 板橋地院 中高分院  案        號 94年度訴字第216號 94年度訴字第216號 98年度上重更二字第45號  判  決 日 期 95.01.23 95.01.23 99.02.24 確定 判決 法        院 板橋地院 板橋地院 最高法院  案        號 94年度訴字第216號 94年度訴字第216號 99年度台上字第2927號  判決確定日期 95.02.23 95.02.23 99.05.13 是否為得易科罰金之案件          否         否         否 備         註  1.編號1至6定執行刑9年4月 2.南投地檢100年執更字第35號   






附表二：受刑人陳啟裕定應執行刑案件一覽表
      （臺灣南投地方法院99年度審聲字第360號裁定附表）
　編            號           1           2           3 　罪　          名  毒品危害防制條例 毒品危害防制條例 毒品危害防制條例 　宣     告     刑  有期徒刑9月 有期徒刑6月 有期徒刑10月 　犯   罪   日  期  97.06.18 97.06.18 97.06.28 偵  查 （自訴）機  關 年　度  案  號  南投地檢97年度毒偵字第1040號 南投地檢97年度毒偵字第1040號 南投地檢97年度毒偵字第1565號 最  後事實審 法        院 南投地院 南投地院 南投地院  案        號 97年度訴字第872號 97年度訴字第872號 97年度審訴字第205號  判  決 日 期 97.09.15 97.09.15 97.12.16 確定 判決 法        院 臺中高分院 臺中高分院 南投地院  案        號 97年度上訴字第3172號 （程序上訴駁回） 97年度上訴字第3172號 （程序上訴駁回） 97年度審訴字第205號  判決確定日期 98.1.19  98.1.19 98.02.02 是否為得易科罰金之案件          否         否         否 備         註  1.編號1至6定執行刑2年11月 2.南投地檢99年執更字第306號   

　編            號           4          5          6 　罪　          名  毒品危害防制條例 竊盜 偽造文書 　宣     告     刑  有期徒刑7月 有期徒刑6月 有期徒刑3月 　犯   罪   日  期  97.07.01 97.09.01  97.09.01 偵  查 （自訴）機  關 年　度  案  號  南投地檢97年度毒偵字第1565號 南投地檢97年度偵字第4627號 南投地檢97年度偵字第4627號 最  後事實審 法        院 南投地院 南投地院 南投地院  案        號 97年度審訴字第205號 98年度易字第244號 98年度易字第244號  判  決 日 期 97.12.16 99.03.31 99.03.31 確定 判決 法        院 南投地院 南投地院 南投地院  案        號 97年度審訴字第205號 98年度易字第244號 98年度易字第244號  判決確定日期 98.02.02 99.04.26 99.04.26 是否為得易科罰金之案件          否         是         是 備         註  1.編號1至6定執行刑2年11月 2.南投地檢99年執更字第306號